【裁判字號】    92,訴,29
【裁判日期】    920226
【裁判案由】    毒品危害防制條例
【裁判全文】
臺灣基隆地方法院刑事判決                            九十二年度訴字第二九號
    公  訴  人  臺灣基隆地方法院檢察署檢察官
    被      告  甲○○  男  二.
右列被告因違反毒品危害防制條例案件，經檢察官提起公訴（九十一年度毒偵字第八
八六號），本院判決如左：
    主  文
甲○○施用第一級毒品，累犯，處有期徒刑柒月；又持有第二級毒品，累犯，處有期
徒刑肆月，扣案之第二級毒品甲基安非他命貳包（驗餘合計淨重零點伍壹公克）沒收
銷燬之；應執行有期徒刑玖月，扣案之第二級毒品甲基安非他命貳包（驗餘合計淨重
零點伍壹公克）沒收銷燬之。
    事  實
一、甲○○前因違反麻醉藥品管理條例案件，經本院判處有期徒刑八月確定，於民國
    八十八年三月十五日執行完畢，又因施用第二級毒品安非他命案件，經送觀察、
    勒戒後，認無繼續施用毒品之傾向，由臺灣基隆地方法院檢察署檢察官於八十九
    年十一月十三日，以八十九年度毒偵緝字第三五六號為不起訴處分確定，再因施
    用第二級毒品安非他命案件，經觀察、勒戒後，認有繼續施用毒品之傾向，為本
    院裁定送強制戒治，並經本院判處有期徒刑六月確定（尚未執行），詎其復基於
    施用第一級毒品海洛因之犯意，於九十一年九月四日某時，以將第一級毒品海洛
    因置於玻璃瓶內加熱燃燒產生煙霧而吸食之方式，在綽號「阿呆」之朋友位於基
    隆市○○路家中，施用第一級毒品海洛因一次；另基於持有第二級毒品甲基安非
    他命之犯意，於九十一年九月五日下午四時許，在基隆市○○路五十號，持有第
    二級毒品甲基安非他命二包（合計淨重０．五七公克，驗餘合計淨重０．五一公
    克），嗣於九十一年九月五日下午四時許，為警在基隆市○○路五十號緝獲，並
    扣得甲○○持有之上揭第二級毒品甲基安非他命二包，始悉上情。
二、案經基隆市警察局第四分局報告臺灣基隆地方法院檢察署檢察官偵查起訴。
    理  由
一、訊據被告甲○○固坦承於右揭時、地施用第一級毒品海洛因之事實，然矢口否認
    有何施用海洛因之故意及持有第二級毒品安非他命之犯行，並辯稱其因遭通緝，
    胃痛不敢就醫，至綽號「阿呆」之朋友位於基隆市○○路之家中，「阿呆」拿一
    支裡面有白色粉末及安非他命之試管給伊，伊不知道白色粉末係何物，經吸食後
    ，「阿呆」方告知白色粉末係第一級毒品海洛因。伊確實同時施用第一級毒品海
    洛因及第二級毒品安非他命，不知為何尿液檢測沒有甲基安非他命之反應云云。
    經查：
（一）被告經警查獲時所採集之尿液，經台灣尖端先進生技醫藥股份有限公司濫用藥
      物檢驗中心檢測，呈嗎啡陽性反應，有該中心濫用藥物檢驗報告一紙在卷可憑
      。被告雖辯稱其因胃痛，由綽號「阿呆」之朋友拿摻有白色粉末之試管供其施
      用，其施用後方知為第一級毒品海洛因云云，然參諸被告於本院訊問時供稱：
      當時伊施用三口，第一級毒品海洛因係與第二級毒品安非他命一起施用，其可
      以分辨出海洛因及安非他命，且施用時感覺與安非他命不同等語，顯見其一經
      施用時即已知情，卻仍施用三口，顯見其有施用第一級毒品海洛因之故意灼甚
      。況被告自八十二年起即開始施用毒品，有臺灣高等法院被告全國前案紀錄表
      在卷可參，其對毒品之種類及形狀，自當知之甚稔，卻辯稱不知友人供其施用
      之白色粉末係第一級毒品海洛因，實有違經驗法則，核其所辯，要係事後卸責
      之詞，不足採信。次查被告前因施用第二級毒品案件，經裁定觀察勒戒，認無
      繼續施用傾向，經檢察官為不起訴處分確定，嗣復因施用第二級毒品案件，認
      有繼續施用毒品傾向，經送強制戒治及判處有期徒刑確定，此有不起訴處分書
      及判決書各一紙在卷可按。本件事證明確，被告三犯施用第一級毒品之犯行堪
      可認定，應依法論科。
（二）扣案白色結晶體二包（合計淨重０．五七公克，驗餘合計淨重０．五一公克）
      係自被告身上起獲之事實，業據其供明在卷，而該二包白色結晶體經內政部警
      政署刑事警察局鑑定，含第二級毒品甲基安非他命成分，有該局第九十一年十
      二月十七日刑鑑字第０九一０三二八九五五號鑑驗通知書存卷可按。被告雖辯
      稱其為警查獲前之九十一年九月四日某時有施用第二級毒品安非他命之事實云
      云，然查其為警查獲時所採集之尿液，經送基隆市衛生局及台灣尖端先進生技
      醫藥股份有限公司濫用藥物檢驗中心檢測，均未檢出甲基安非他命，有基隆市
      衛生局基衛檢字第一二七三０號檢驗成績書及前引濫用藥物報告書存卷可按，
      被告上開供述與事實不符，本院不予採取。其持有第二級毒品甲基安非他命，
      既為警當場查獲，事證明確，此部分犯行亦堪認定，同應依法論科。
二、按海洛因、甲基安非他命分係第一級、第二級毒品，毒品危害防制條例第二條第
    二項第一款、第二款分別定有明文。查被告於右揭時、地非法施用第一級毒品海
    洛因及持有第二級毒品甲基安非他命，核其所為，係犯毒品危害防制條例第十條
    第一項之施用第一級毒品罪及同條例第十一條第二項之持有第二級毒品罪。其因
    施用而持有第一級毒品之低度行為，應為施用第一級毒品之高度行為所吸收，不
    另論以持有第一級毒品罪。被告所犯上開二罪，犯意各別，罪名不同，行為互異
    ，應予分論併罰。又被告前曾受如事實欄所載有期徒刑之執行完畢，此有臺灣基
    隆方法院刑案資料查註紀錄表附卷可查，其於有期徒刑執行完畢後五年以內，再
    犯本件最重本刑為有期徒刑以上之刑之上開二罪名，為累犯，應分別就所犯之罪
    名各依法遞加重其刑。爰審酌被告犯罪之動機、曾有施用毒品前科仍不思悔改，
    一再施用毒品，惟犯罪後坦承犯行、態度良好，且所犯施用毒品行為係戕害自己
    身心健康，尚未危及他人等一切情狀，就所犯二罪量處如主文所示之刑，並定其
    執行刑示懲。扣案白色結晶體二包（合計淨重０．五七公克，驗餘合計淨重０、
    五一公克）係第二級毒品甲基安非他命，已如前述，應依法宣告沒收銷燬之。
據上論斷，應依刑事訴訟法第二百九十九條第一項前段，毒品危害防制條例第十條第
一項、第十一條第二項、第十八條第一項、刑法第十一條前段、第四十七條、第五十
一條第五款，判決如主文。
本案經檢察官李辛茹到庭執行職務。
中      華      民      國      九十二      年    二    月    二十六    日
                                臺灣基隆地方法院刑事第二庭
                                    審判長法  官    邱志平
                                          法  官    蔡佳玲
                                          法  官    劉桂金
右正本證明與原本無異。
對於本件判決如有不服，應於收受送達後十日內，向本院提出上訴書狀，上訴於臺灣
高等法院，並按他造當事人之人數附具繕本。
                                          書記官    陳玲誼
中      華      民      國      九十二      年    三    月      三      日
附錄論罪法條
毒品危害防制條例第十條：
施用第一級毒品者，處六月以上五年以下有期徒刑。
毒品危害防制條例第十一條：
持有第二級毒品者，處二年以下有期徒刑、拘役或新台幣三萬元以下罰金。


司法院資訊處製作；財團法人民間司法改革基金會備份。
